# 租赁负债后续计量

提问人：zczbj 时间：2020-07-17 08:05:09
陈版您好：
有个问题请教一下。某风力发电企业融资租赁主要风机设备，建造风电场，建设期为八个月。《借款费用》准则规定：符合资本化条件的资产是指需要经过相当长时间的购建或者生产活动才能达到预定可使用或者可销售状态的固定资产、投资性房地产和存货等资产。建造合同成本、确认为无形资产的开发支出等在符合条件的情况下，也可以认定为符合资本化条件的资产。符合资本化条件的存货主要包括房地产开发企业开发的用于对外出售的房地产开发产品、企业制造的用于对外出售的大型机器设备等。这类存货通常需要经过相当长时间的建造或者生产过程，才能达到预定可销售状态。其中，“相当长时间”应当是指为资产的购建或者生产所必需的时间，通常为一年以上（含一年）。
《租赁》准则：承租人应当按照固定的周期性利率计算租赁负债在租赁期内各期间的利息费用，并计入当期损益，但按照《企业会计准则第 17 号—借款费用》等其他准则规定应当计入相关资产成本的，从其规定。
请问该租赁负债的后续计量是否可以资本化？如可以资本化依据是什么？谢谢。

回答人：chenyiwei
租赁负债是延期支付的使用权资产购建款项，具有专门借款的属性。其相关的利息支出能否资本化，也应当遵循借款费用资本化的一般原则，即：
1 、租赁物属于上述“符合资本化条件的资产”，即在初始确认使用权资产后，租赁物仍需经过相当长时间的购建活动才能达到预定可使用状态。
2 、借款费用的发生期间为准则规定的资本化期间，即租赁期开始日后、租赁资产尚未达到预定可使用状态之前的期间（即使用权资产尚未开始计提折旧），且不存在暂停、中止资本化的情形。
实务中，此类情况一般见于按原准则的标准分类为融资租赁，租赁物一般为大型船舶或设备、房屋建筑物等，出租人以代付购建款形式为本企业提供融资的场合。